臺灣新北地方法院板橋簡易庭簡易民事判決
110年度板簡字第2194號
原      告  賴莉招  
被      告  黃文翰  

            陳凱承  
上列當事人間請求侵權行為損害賠償事件，原告提起刑事附帶民
事訴訟（110年度簡附民字第84號），經刑事庭裁定移送審理，
於民國110年12月8日言詞辯論終結，本院判決如下：
    主  文
被告應給付原告新臺幣壹拾伍萬貳仟柒佰陸拾柒元，及被告乙○○
自民國一百一十年四月二十三日起、被告甲○○自民國一百一十年
四月二十四日起至清償日止，按年利率百分之五計算之利息
。
原告其餘之訴駁回。
訴訟費用由被告負擔十分之三，餘由原告負擔。
本判決原告勝訴部分得假執行；原告其餘假執行之聲請駁回。 
    事  實  及  理  由
一、原告起訴主張：被告乙○○與訴外人戴子群前有債務糾紛，竟
    基於教唆毀損之犯意，於民國109年4月25日某時，教唆被告
    甲○○至新北市○○區○○街000號對面之停車場砸車，旋被告甲○
    ○基於毀損之犯意，於翌日(26)4時26分許，撿拾路邊之石塊
    ，朝停放在前揭地點，訴外人戴子群之母即原告所有之車牌
    號碼000-0000號自小客車（下稱系爭車輛）拋擲，致上開車
    輛受到前擋風玻璃全毀、左右大燈全毀、引擎蓋與車頂、後
    車箱多處凹陷、左右後視鏡與車內電子輔助系統、車內後照
    鏡、前保險桿毀損，足以生損害於原告，故請求被告賠償下
    列金額：
    (1)系爭車輛維修費用：系爭車輛經送廠維修，維修費用為
       新臺幣(下同)380,000元（烤漆46,000元、零件330,500
       元、工資3,500元）。
    (2)精神慰撫金100,000元。
       合計原告所受之損害共為480,000元。
    爰依侵權行為之法律關係提起本訴，求為判決：被告應給付
    原告480,000元及自刑事附帶民事起訴狀繕本送達翌日起至
    清償日止，按年息百分之5計算之利息。併陳明願供擔保，
    請准宣告假執行。
二、被告則均以原告之訴駁回。訴訟費用由原告負擔。
三、原告主張本件侵權行為等事實，業據提出送貨單、估價單、
    委修單、行照等件影本為證。而被告之前開犯行業經本院以
    110年度簡字第1461號刑事簡易判決判處「乙○○教唆犯毀損
    他人物品罪，處拘役肆拾日，如易科罰金，以新臺幣壹仟元
    折算壹日。甲○○犯毀損他人物品罪，處拘役參拾日，如易科
    罰金，以新臺幣壹仟元折算壹日。」確定在案，此經本院依
    職權調取上開刑事卷宗核閱屬實。又被告不否認有發生系爭
    事故，惟就原告之請求，則以前詞置辯。是本件所應審酌者
    為原告得請求之金額為何？
四、按因故意或過失，不法侵害他人之權利者，負損害賠償責任
    。又不法侵害他人之身體或健康者，對於被害人因此喪失或
    減少勞動能力或增加生活上之需要時，應負損害賠償責任；
    另不法侵害他人之身體、健康，被害人雖非財產上之損害，
    亦得請求賠償相當之金額，民法第184條第1項前段、第193
    條第1項、第195條第1項前段分別定有明文。本件被告既因
    過失不法致原告受傷，已如前述，則原告主張被告應負侵權
    行為損害賠償責任，洵屬有據。茲就原告請求之金額審酌如
    下：
（一）系爭車輛維修費用：又按物被毀損時，被害人除得依民法
      第196條請求賠償外，並不排除民法第213條至第215條之
      適用。依民法第196條請求賠償物被毀損所減少之價額，
      得以修復費用為估定之標準，但以必要者為限（例如︰修
      理材料以新品換舊品，應予折舊），最高法院77年度第9
      次民事庭會議決議（一）可資參照。是系爭車輛修復之零
      件費，應折舊扣除。依行政院所頒「固定資產耐用年數表
      」及「固定資產折舊率表」之規定，自用小客車之耐用年
      數為5年，依定率遞減法每年折舊千分之369，參酌營利事
      業所得稅結算申報查核準則第95條第6項規定，固定資產
      提列折舊採用定率遞減法則者，以1年為計算單位，其使
      用期限未滿1年者，按實際使用之月數相當於全年之比例
      計算之，不滿1月者，以月計。查系爭車輛之出廠日為106
      年10月（推定為15日），有系爭車輛行車執照在卷可稽，
      迄至本件事故發生之109年4月25日止，實際使用年數為2
      年6月10日，以使用2年7月計，故扣除折舊後原告得請求
      之零件修理費用為103,267元（計算式如附表所示），此
      外原告另支出烤漆46,000元、工資3,500元，毋庸折舊，
      故原告得請求之車輛修復費用應為152,767元（計算式：1
      03,267元+46,000元+3,500元=152,767元）。
（二）精神慰撫金部分：按不法侵害他人之身體、健康、名譽、
      自由、信用、隱私、貞操，或不法侵害其他人格法益而情
      節重大者，被害人雖非財產上之損害，亦得請求賠償相當
      之金額，民法第195條前段固有明文，惟此條文適用之前
      提須先證明有上述人格法益受侵害之情形存在。惟查，原
      告並未因本件事故受有身體上之損傷，從而，原告既未有
      人格法益受到侵害，其請求被告賠償慰撫金100,000元部
      分，於法不合，自非可採。
五、從而，原告依侵權行為之法律關係，請求被告給付152,767
    元，及自刑事附帶民事起訴狀繕本送達翌日即被告乙○○自11
    0年4月23日起、被告甲○○自110年4月24日起至清償日止，按
    年息百分之5計算之利息，為有理由，應予准許。逾此部分
    之請求，為無理由，應予駁回。
六、本件原告勝訴部分，係依簡易程序而為被告敗訴之判決，依
    民事訴訟法第389條第1項第3款之規定，爰依職權宣告假執
    行。原告敗訴部分其假執行之聲請已失所附麗，應併予駁回
    。
七、結論：原告之訴為一部有理由，一部無理由，依民事訴訟法
    第436條第2項、第79條、第389條第1項第3款，判決如主文
    。
中　　華　　民　　國　　110 　年　　12　　月　　29　　日
臺灣新北地方法院板橋簡易庭
法  官  呂安樂
以上為正本係照原本作成。
如不服本判決，應於送達後20日內，向本院提出上訴狀並表明上
訴理由，如於本判決宣示後送達前提起上訴者，應於判決送達後
20日內補提上訴理由書（須附繕本）。
中　　華　　民　　國　　110 　年　　12　　月　　29　　日
　　　　　　　　　　　書記官　陳佩瑩
附表
-----
折舊時間           金額
第1年折舊值        330,500×0.369=121,955
第1年折舊後價值    330,500-121,955=208,545
第2年折舊值        208,545×0.369=76,953
第2年折舊後價值    208,545-76,953=131,592
第3年折舊值        131,592×0.369×(7/12)=28,325
第3年折舊後價值    131,592-28,325=103,267